【裁判字號】    97,交聲,1449
【裁判日期】    980123
【裁判案由】    交管條例聲異
【裁判全文】
臺灣板橋地方法院交通事件裁定        97年度交聲字第1449號
原處分機關  交通部公路總局臺北區監理所板橋監理站
異  議  人
即受處分人  甲○○
上列受處分人因違反道路交通管理處罰條例案件，不服交通部公
路總局臺北區監理所板橋監理站中華民國97年6 月4 日板監裁字
裁41-C00000000號裁決處分（舉發案號：臺北縣政府警察局97年
3 月5 日北縣警交字第C00000000 號），聲明異議，本院裁定如
下：
    主  文
原處分撤銷。
甲○○不罰。
    理  由
一、原處分意旨略以：異議人即受處分人甲○○於民國97年3 月
    5 日13時45分許，駕駛車號M62-968 號重型機車，行經臺北
    縣土城市○○街與永寧路之交岔路口，因有「闖紅燈直行（
    南往北）」之違規行為，經臺北縣政府警察局土城分局頂埔
    派出所執勤員警製單當場舉發，並查證違規屬實，爰依道路
    交通管理處罰條例第53條第1 項規定裁處罰鍰新臺幣（下同
    ）1 千8 百元，並依同條例第63條第1 項第3 款（漏引同條
    例第1 項第3 款）記違規點數3 點。
二、異議意旨略以：伊當時駕駛機車之行車動線，係先至永寧路
    「得意人生社區」垃圾櫃丟垃圾，嗣沿永寧路往東行駛，於
    抵達永寧路與永安街之交岔路口時，見燈號是綠燈，才直接
    左轉往北駛入永安街，非如員警所稱係從永安街由南往北方
    向直行闖紅燈通過路口等語。
三、按汽車駕駛人，行經有燈光號誌管制之交岔路口闖紅燈者，
    處1 千8 百元以上5 千4 百元以下罰鍰，並記違規點數3 點
    ，道路交通管理處罰條例第53條第1 項、第63條第1 項第3
    款固分別定有明文。
四、惟查：本件異議人即受處分人甲○○於97年3 月5 日13時45
    分許，在有燈光號誌管制之臺北縣土城市○○街與永寧路之
    交岔路口，有駕駛車號M62-968 號重型機車通過該路口，隨
    即往北駛入永安街之事實，雖據異議人供承無誤。惟異議人
    辯稱：伊當時駕駛機車之行車動線，係先至永寧路「得意人
    生社區」垃圾櫃丟垃圾，嗣沿永寧路往東行駛，於抵達永寧
    路與永安街之交岔路口時，見燈號是綠燈，才直接左轉往北
    駛入永安街，非如員警所稱係從永安街由南往北方向直行闖
    紅燈通過路口等語，已據其提出監視器翻拍照片、現場照片
    各2 幀為證；復經本院傳喚證人即執勤員警乙○○到庭證稱
    ：我最初看到異議人時，她的位置是在交岔路口範圍處。（
    問：異議人的機車有無可能是從永寧路過來，然後在路口左
    轉？）有可能（見本院97年7 月25日訊問筆錄第2 頁），堪
    認異議人上開所辯尚非全然無據，而值採信。倘此，異議人
    當時駕駛機車沿永寧路往東行駛，於抵達交岔路口左轉往北
    駛入永安街之際，當時管制永安街之燈號既係紅燈，相對而
    言，管制永寧路之燈號應為綠燈無訛，則異議人原行駛在永
    寧路係在綠燈之情形下左轉，現場復未設有機車禁止直接左
    轉之標誌，難認有何闖紅燈或其他違規情事。執勤員警乙○
    ○自承其第一眼看到異議人之時，異議人已在交岔路口範圍
    內，則員警究竟有無清楚密切觀察異議人當時行車動態，洵
    不能無疑。故乙○○當時在舉發通知單之違規事實欄記載「
    闖紅燈直行（南往北）」，意謂異議人當時駕駛機車係沿永
    安街由南往北方向直行通過交岔路口云云，應係單純出於個
    人臆測，尚難遽行採為不利於異議人之認定。此外，復查無
    其他證據資料足資證明異議人確有違規情事，原處分機關僅
    憑員警舉發，遽予對異議人進行裁罰，誠難認有據。從而，
    本院認異議人之異議為有理由，爰將原處分撤銷，另為異議
    人不罰之諭知，以資適法。
五、依道路交通管理處罰條例第87條第2 項，道路交通案件處理
    辦法第20條，裁定如主文。
中    華    民    國    98    年    1     月    23    日
                  交通法庭  法  官  朱嘉川
以上正本證明與原本無異。
如不服本裁定應於送達後5 日內向本院提出抗告狀。
                            書記官  陳聖儒
中    華    民    國    98    年    2     月    4     日


司法院資訊處製作；財團法人民間司法改革基金會備份。
